臺灣橋頭地方法院刑事判決　　　　　　110年度審訴字第407號
公　訴　人　臺灣橋頭地方檢察署檢察官
被　　　告　陳保宇


上列被告因妨害秩序案件，經檢察官提起公訴（110年度偵緝字
第462號），因被告於準備程序進行中，就被訴事實為有罪之陳
述，經告知簡式審判程序之旨，並聽取被告與檢察官之意見後，
合議庭裁定由受命法官獨任進行簡式審判程序，判決如下：
    主  文
陳保宇共同犯在公共場所聚集三人以上下手實施強暴罪，處有期
徒刑陸月，如易科罰金，以新臺幣壹仟元折算壹日。
    事  實
一、陳保宇與黃宏文、方炳順、黃國風、莊詠瑋等人應潘宏偉之
    邀（潘宏偉、黃宏文、方炳順、黃國風、莊詠瑋等人所涉妨
    害秩序部分，經本院以民國110年9月29日110年度審訴字第
    307號、110年度簡字第1479號判決確定在案），於109年8月
    17日凌晨2時許，前往高雄市○○區○○路000號馬蹄鐵餐廳
    ，協助張宏濡（原名張志宏，所涉妨害秩序部分，由本院
    110年度審訴字第381號審理中）與邱譽賢、林志丞處理債務
    問題。陳保宇明知馬蹄鐵餐廳係公共場所，竟與張宏濡、潘
    宏偉、黃宏文、方炳順、黃國風共同基於在公共場所聚集三
    人以上下手實施強暴之犯意聯絡，於同日2時44分許，在上
    址餐廳內，潘宏偉及張宏濡先質問邱譽賢，潘宏偉一言不合
    即持桌上菸灰缸砸向邱譽賢臉部，潘宏偉、張宏濡、方炳順
    再向邱譽賢臉部揮拳，黃宏文則持餐廳內椅子砸擊邱譽賢，
    潘宏偉另揮拳毆打欲勸架之林志丞，林志丞倒地後，潘宏偉
    復以腳踢踹林志丞；邱譽賢欲突圍衝出店外，而遭陳保宇、
    黃宏文、方炳順拉扯攔阻，莊詠瑋則在場圍觀助勢。邱譽賢
    衝出店外後，黃宏文復持椅子砸擊其背部，陳保宇再以腳踢
    踹邱譽賢（傷害邱譽賢部分，邱譽賢於110年3月9日在偵查
    中提出告訴，已逾告訴期間；傷害林志丞部分未據告訴），
    莊詠瑋仍在場圍觀助勢。嗣警方據報到場處理，經調閱監視
    器畫面察看，始循線查悉上情。
二、案經邱譽賢訴由高雄市政府警察局左營分局報告臺灣橋頭地
    方檢察署檢察官偵查起訴。
    理  由
一、本件被告陳保宇所犯係死刑、無期徒刑、最輕本刑為3年以
    上有期徒刑以外之罪，其於準備程序中就被訴事實為有罪之
    陳述，經受命法官告知簡式審判程序之旨，並聽取被告、公
    訴人之意見後，本院合議庭認為適宜由受命法官獨任進行簡
    式審判程序，爰依刑事訴訟法第273條之1第1項規定，裁定
    由受命法官獨任進行簡式審判程序，合先敘明。
二、上開犯罪事實，業據被告於審理中坦承不諱，核與告訴人邱
    譽賢、被害人林志丞、證人陳建志、同案被告黃宏濡、黃宏
    文於警詢、偵查中證述之情節大致相符，並有監視錄影光碟
    、現場監視器翻拍照片、檢察事務官勘驗報告、高雄榮民總
    醫院診斷證明書等件附卷可查，足認被告之自白與事實相符
    ，洵堪採為論罪科刑之依據。從而，本案事證明確，被告犯
    行堪予認定，應依法論科。
三、論罪科刑
(一)核被告所為，係犯刑法第150條第1項後段之在公共場所聚集
    三人以上下手實施強暴罪。被告與同案被告張宏濡、潘宏偉
    、黃宏文、方炳順、黃國風就上開在公共場所聚集三人以上
    下手實施強暴罪，有犯意聯絡及行為分擔，應論以共同正犯
    。
(二)爰審酌被告僅因他人細故債務糾紛，而與同案被告張宏濡、
    潘宏偉、黃宏文、方炳順、黃國風聚集於公共場所，對告訴
    人邱譽賢、被害人林志丞為上開強暴犯行，對社會秩序造成
    一定程度之危害，事後未獲被害人原諒或賠償渠等損害，行
    為應予非難。惟念被告犯後業已坦承犯行，態度尚可，兼衡
    被告於審判中自述高中肄業之智識程度、目前從事自由業、
    月入新臺幣3萬多元、未婚、無負擔扶養責任等一切情狀，
    爰量處如主文所示之刑，並諭知易科罰金之折算標準如主文
    所示。
四、至扣案如附表所示之物，雖均係被告所有，惟依卷內證據尚
    難認屬供本件犯罪所用之物，爰均不為沒收之諭知，附此敘
    明。
據上論斷，應依刑事訴訟法第273條之1 第1項、第299條第1項前
段，判決如主文。
本案經檢察官鄭子薇提起公訴，檢察官李門騫到庭執行職務。
中    華    民    國   110    年    11    月    29    日
                  刑事第四庭    法  官  簡祥紋
以上正本證明與原本無異。
如不服本判決應於收受判決後 20 日內向本院提出上訴書狀，並
應敘述具體理由。其未敘述上訴理由者，應於上訴期間屆滿後
20 日內向本院補提理由書 (均須按他造當事人之人數附繕本)「
切勿逕送上級法院」。
中    華    民    國   110    年    11    月    29    日
                                書記官  陳佳彬
　
附錄本案論罪科刑法條全文：
中華民國刑法第150條
在公共場所或公眾得出入之場所聚集三人以上，施強暴脅迫者，
在場助勢之人，處1年以下有期徒刑、拘役或10萬元以下罰金；
首謀及下手實施者，處6月以上5年以下有期徒刑。
犯前項之罪，而有下列情形之一者，得加重其刑至二分之一：
一、意圖供行使之用而攜帶兇器或其他危險物品犯之。
二、因而致生公眾或交通往來之危險。
附表：
┌─┬────────────┬──┬───┐
│編│扣案物                  │數量│所有人│
│號│                        │    │      │
├─┼────────────┼──┼───┤
│1 │台新銀行存簿（帳號：    │1本 │陳保宇│
│  │00000000000000號）      │    │      │
├─┼────────────┼──┼───┤
│2 │國泰世華銀行存簿（帳號：│1本 │陳保宇│
│  │000000000000號）        │    │      │
├─┼────────────┼──┼───┤
│3 │國民身分證              │1張 │陳保宇│
├─┼────────────┼──┼───┤
│4 │全民健康保險卡          │1張 │陳保宇│
├─┼────────────┼──┼───┤
│5 │汽車駕照                │1張 │陳保宇│
├─┼────────────┼──┼───┤
│6 │台胞證                  │1張 │陳保宇│
└─┴────────────┴──┴───┘